最高法院刑事判決　　　　　　　　　　　　　　　　九十一年度台上字第四○二號
　　上　訴　人 甲○○
　　選任辯護人　王叡齡律師
　　　　　　　　黃順天律師
右上訴人因偽造文書案件，不服台灣高等法院高雄分院中華民國八十八年六月三十日
第二審判決（八十七年度上訴字第一九一七號、起訴案號：台灣高雄地方法院檢察署
八十五年度偵字第二九三五九號），提起上訴，本院判決如左：
    主  文
上訴駁回。
    理  由
按刑事訴訟法第三百七十七條規定：上訴於第三審法院，非以判決違背法令為理由，
不得為之。是提起第三審上訴，應以原判決違背法令為理由，係屬法定要件。且必須
依據卷內資料為具體之指摘，並足據以辨認原判決已具備違背法令之形式，始屬相當
。本件上訴人甲○○上訴意旨略稱：(一)上訴人多次偽造他人名義之私文書，應係連續
犯，原判決認係想像競合犯，有適用法則不當之違法。(二)證人翁坤福證述金門電器行
負責人係「詹敏雄」，原審未予審酌並詳查實情，竟認上訴人係該電器行負責人，亦
有違誤。(三)原審未傳訊證人陳勇全供上訴人指認是否案發當天至「金門電器行」消費
之人，亦有查證未盡之疏誤。(四)原判決依憑證人翁坤福傳聞自仇雲峰生前陳述之證詞
，資為論處上訴人罪刑之證據，採證難認適法等語。惟查原判決係依憑上訴人之供述
，證人翁坤福、詹敏雄之證述，卷附財團法人聯合信用卡中心提供之「金門音響偽卡
交易紀錄」、偽造署押之簽帳單六張、請款單一張等證據，認定上訴人確有原判決事
實欄所記載之犯行。並詳上訴人確係金門電器行負責人所憑證據及認定之理由，而
共犯陳勇全與上訴人既屬共同正犯，則其所供不認識上訴人之語，自係避嫌之詞不足
採信，亦無傳訊之必要。並認上訴人係同時同地持偽造之簽帳單向財團法人聯合信用
卡中心請款，其多行使偽造私文書，自係一行為觸犯同種罪名之想像競合犯（見原判
決理由二、三）。因而撤銷第一審諭知上訴人無罪之判決，改判論處上訴人共同行使
偽造私文書，足以生損害於他人罪刑。從形式上觀察，原判決並無違背法令情形存在
，上訴意旨(一)(二)(三)純係對原審法院已經調查說明之事項，重為事實上之爭辯，顯未依
據卷內訴訟資料而為指摘，自不足據以辨認原判決已具備違背法令之形式。另證人翁
坤福之證詞係聽聞自共犯仇雲峰，但仇雲峰業已死亡，無從傳訊，為原判決所是認，
況原判決並非單憑翁坤福上開證詞論處上訴人罪刑，縱排除該項證據，依卷存其他證
據，仍應為同一事實之認定，原判決此項訴訟程序之瑕疵，顯然於判決無影響，是上
訴意旨(四)所指事項，依刑事訴訟法第三百八十條規定，仍不得認係適法之第三審上訴
理由，綜上所述，依首揭說明，應認本件上訴違背法律上之程式，予以駁回。
據上論結，應依刑事訴訟法第三百九十五條前段，判決如主文。
中      華      民      國    九十一    年      一      月    二十四    日
                              最高法院刑事第五庭
                                  審判長法官  紀  俊  乾
                                        法官  黃  正  興
                                        法官  劉  介  民
                                        法官  陳  東  誥
                                        法官  張  春  福
      右正本證明與原本無異
                                              書  記  官
中      華      民      國    九十一    年      一      月    二十八    日
